臺灣板橋地方法院刑事判決　　　　　　 94年度易緝字第177號
公　訴　人　臺灣板橋地方法院檢察署檢察官
被　　　告　丁○○
上列被告因竊盜案件，經檢察官提起公訴（94年度偵字第9780號
、94年度偵字第10224 號、94年度偵字第11095 號、94年度偵字
第11120 號、94年度偵字第11121 號、94年度偵字第12044 號）
，及移送併案審理（94年度偵字第13653 號、94年度偵字第1651
9 號），本院合議庭裁定依簡式審判程序審理，本院判決如下：
    主  文
丁○○連續竊盜，累犯，處有期徒刑貳年。
鑰匙肆支沒收之。
    事  實
一、丁○○前有多項前科，曾因違反麻醉藥品管理條例等案件，
    先後經臺灣桃園地方法院以84年度訴字第1353號及本院以85
    年度訴字第1091號判決各判處有期徒刑十月與五年六月確定
    ，自民國85年7 月19日起接續執行，其間曾於88年2 月23日
    假釋出監交付保護管束，嗣後復於89年間因違反毒品危害防
    制條例案件，經本院以89年度訴字第126 號判決判處有徒刑
    一年確定，其後經撤銷上開假釋，應執行殘刑二年九月十七
    日，復自89年8 月25日起接續執行殘刑及上開徒刑，至93年
    2 月21日縮刑期滿執行完畢（於本件構成累犯）。詎其仍不
    知悔改，復基於意圖為自己不法所有之概括犯意，於附表所
    示時間、地點，趁四下無人注意之際，竊取如附表所示之車
    輛或鐵架、鐵條等物，得逞後供己使用，為警於附表所示時
    地查獲（各次竊盜之時間、地點、竊取物品、竊取方式與查
    獲時間地點，均如附表所示）。
二、案經臺北縣政府警察局三峽分局、土城分局報告臺灣板橋地
    方法院檢察署檢察官偵查起訴；暨臺北縣政府警察局三峽分
    局、桃園縣政府警察局桃園分局報告同署檢察官移送併案審
    理。
    理  由
一、訊據被告丁○○對於上揭犯罪事實均坦承不諱，核與附表所
    示之被害人在警詢或偵查中證述彼等財物遭竊之情節相符。
    況附表所示之被害人均業已自警方處領回彼等所失竊之物品
    等情，此亦有贓物認領保管單多紙在卷足憑。事證明確，被
    告犯行堪以認定，應予依法論科。
二、核被告所為，係犯刑法第320 條第1 項之竊盜罪。被告先後
    多次竊盜犯行，時間緊接，所犯係構成要件相同之罪名，顯
    係基於概括犯意反覆為之，應依刑法第56條連續犯之規定，
    論以一罪，並加重其刑。又公訴人雖僅就被告所犯附表編號
    1 至6 所示之竊盜犯行起訴，未就被告所犯如附表編號7 、
    8 所示之竊盜犯行提起公訴，惟本院認上開未經起訴之部分
    與已起訴部分有裁判上一罪之連續犯關係，其一部起訴之效
    力及於全部，且上開未經起訴之部分並經檢察官函請併案審
    理（94年度偵字第13653 號、94年度偵字第16519 號），基
    於審判不可分原則，本院自得併予審理，併此敘明。查被告
    前有多項前科，曾因違反麻醉藥品管理條例等案件，先後經
    臺灣桃園地方法院以84年度訴字第1353號及本院以85年度訴
    字第1091號判決各判處有期徒刑十月與五年六月確定，自85
    年7 月19日起接續執行，其間曾於88年2 月23日假釋出監交
    付保護管束，嗣後復於89年間因違反毒品危害防制條例案件
    ，經本院以89年度訴字第126 號判決判處有徒刑一年確定，
    其後經撤銷上開假釋，應執行殘刑二年九月十七日，復自89
    年8 月25日起接續執行殘刑及上開徒刑，至93年2 月21日縮
    刑期滿執行完畢等情，此有臺灣高等法院被告前案紀錄表一
    件附卷可稽，其於五年之內再犯本件有期徒刑以上之竊盜罪
    ，係屬累犯，應依刑法第47條之規加重其刑，並依法遞加重
    之。爰審酌被告有上開前科，素行不良，正值壯年又不思奮
    發向上，竟多次竊盜他人財物，嚴重破壞社會秩序，然被告
    犯後業已坦承犯行，尚知悔悟，態度甚佳，且被害人均已領
    回其等所失竊之物品等一切情狀，量處被告如主文所示之刑
    ，以資懲儆。至被告持以竊盜附表編號2 、3 、5 、6 物品
    所用之工具－鑰匙各一支（合計四支），係被告所有供其犯
    罪所用之物，業經被告供述明確，上開鑰匙四支雖未扣案，
    然無證據證明已不存在，應依刑法第38條第1 項第2 款、第
    3 項之規定，宣告沒收。另被告持以竊盜附表編號8 物品所
    用之工具－鑰匙一支，係被告拾得之物，亦經被告供述在卷
    ，上開物品既係被告所拾得，顯非被告所有，爰不宣告沒收
    。
三、至公訴意旨雖以被告一再觸犯竊盜罪，足見其具有犯罪之習
    慣，危害社會治安甚深，僅藉刑之執行實不足以徹底根絕其
    惡性，為戒除其不勞而獲之惡習，請依竊盜犯贓物犯保安處
    分條例第3 條第1 項第1 款之規定，併予諭知應於刑之執行
    前令入勞動場所強制工作，以資矯正等語。按刑法上之習慣
    犯與累犯、連續犯之性質有別，必須有具體之事實，足資證
    明行為人有犯罪之惡習及慣行，始有習慣犯規定之適用，並
    非一有累犯或連續犯之情形，即可認為有犯罪之習慣；而所
    謂犯罪習慣係指對於犯罪已成為日常之惰性行為而言。查被
    告雖於五、六個月內，連續為本案八件竊盜犯行，或可謂其
    素行不佳，惟被告所竊取之財物價值難謂甚鉅，被告亦非以
    侵入住宅或攜帶兇器之惡劣手段為竊盜犯行，尚難論以其危
    害社會治安甚深，而與有犯罪之惡習有別。揆諸前揭說明，
    因認本院判處被告有期徒刑二年，刑度非低，難謂僅藉刑之
    執行不足以徹底根絕其惡性，且被告犯後皆已坦承全部犯行
    ，尚知悔悟，如確能改過向善，當予自新之機會，本院爰不
    併予宣告刑前強制工作處遇，附此指明。
四、末按「除被告所犯為死刑、無期徒刑、最輕本刑為三年以上
    有期徒刑之罪或高等法院管轄第一審案件者外，於前條第一
    項程序進行中，被告先就被訴事實為有罪之陳述時，審判長
    得告知被告簡式審判程序之旨，並聽取當事人、代理人、辯
    護人及輔佐人之意見後，裁定進行簡式審判程序。」刑事訴
    訟法第273 條之1 第1 項定有明文。查本件被告所犯上開贓
    物罪，非最輕本刑為三年以上有期徒刑之罪，且被告於本院
    94年12月15日審判程序進行中，復就被訴之事實為有罪之陳
    述，經告知被告簡式審判程序之旨，被告及公訴人對於本件
    改依簡式審判程序審理亦均表示無意見，本院即依前揭刑事
    訴訟法規定，裁定本件進行簡式審判程序，末此敘明。
據上論斷，應依刑事訴訟法第299 條第1 項前段、第273 條之1
第1 項，刑法第56條、第320 條第1 項、第47條、第38條第1 項
第2 款、第3 項，罰金罰鍰提高標準條例第1 條前段，判決如主
文。
本案經檢察官徐名駒到庭執行職務。
中　　華　　民　　國　　94　　年　　12　　月　　29　　日
                刑事第四庭   法  官  許必奇
以上正本證明與原本無異。
如不服本判決，應於判決送達後10日內，向本院提出上訴狀。
                             書記官　金和國
中　　華　　民　　國　　94　　年　　12　　月　　29　　日
附錄：
中華民國刑法第320條第1項：
意圖為自己或第 3 人不法之所有，而竊取他人之動產者，為竊盜
罪，處五年以下有期徒刑、拘役或五百元以下罰金。
附表：
┌──┬──────┬─────────┬──────┬──────┬─────────┐
│編號│行 為 時 間 │行　為　地　點　　│被 害 人 暨 │竊 取 方 式 │查　獲　時　間　　│
│　　│　　　　　　│　　　　　　　　　│竊 得 車 輛 │　　　　　　│及　地　點　　　　│
├──┼──────┼─────────┼──────┼──────┼─────────┤
│ 1  │94年4月20日 │臺北縣三峽鎮○○路│己○○所有之│被害人鑰匙插│94年 4月22日上午9 │
│    │下午3時許　 │2 段299 巷3 號前。│WLA─762號輕│於引擎電門處│時50分許，在臺北縣│
│    │　　　　　　│　                │型機車一輛。│未拔取。　　│三峽鎮○○路459 巷│
│    │　　　　　　│　　　　　　　　　│　　　　　　│　　　　　　│90之1 號。　　　　│
├──┼──────┼─────────┼──────┼──────┼─────────┤
│ 2  │94年5 月25日│臺北縣三峽鎮○○路│甲○所有之GQ│以自備之鑰匙│94年5 月27日晚上7 │
│    │晚間11時30分│309巷巷口處。　　 │─9423號自用│竊得前開自用│許，在臺北三峽鎮介│
│    │許　　　　　│　　　　　　　　　│小客車一輛。│小客車。　　│壽路1段276巷88弄25│
│    │　　　　　　│　　　　　　　　　│　　　　　　│　　　　　　│號。　　　　　　　│
├──┼──────┼─────────┼──────┼──────┼─────────┤
│ 3  │94年6 月2 日│在臺北縣三峽鎮文化│傅琦存所有之│以自備之鑰匙│94年6 月3 日下午4 │
│    │上午9 時許　│路82巷巷口處。　　│QTB─687號輕│竊得前開輕型│時30分許，在臺北縣│
│    │　          │　　　　　　　　　│型機車一輛。│機車。      │土城市○○路136 號│
│    │　　　　　　│                  │            │            │。                │
├──┼──────┼─────────┼──────┼──────┼─────────┤
│ 4  │94年6月5日中│在臺北縣三峽鎮安溪│王本欽所有由│被害人鑰匙插│94年6 月20日上午11│
│    │午12時許　　│路309巷巷口處。　 │戊○○使用之│於引擎電門處│時48分許，被告帶同│
│    │　　　　　　│　　　　　　　　　│GO─8799號自│未拔取。　　│警方至臺北縣三峽鎮│
│    │　　　　　　│　　　　　　　　　│用小客車一輛│　　　　　　│中華路與愛國路口旁│
│    │            │                  │。          │            │之停車場內起獲上開│
│    │            │                  │            │            │自小客車。        │
├──┼──────┼─────────┼──────┼──────┼─────────┤
│ 5  │94年6月10日 │在臺北縣三峽鎮民權│丙○○所有之│以自備之鑰匙│警方因蔡旻佑之供述│
│    │下午4時許　 │街151號前。　　　 │FCE─180號重│竊得前開重型│，而循線查獲上情。│
│    │　　　　　　│　　　　　　　　　│型機車一輛。│機車。　　　│　　　　　　　　　│
├──┼──────┼─────────┼──────┼──────┼─────────┤
│ 6  │94年6月19日 │在臺北縣三峽鎮安溪│乙○○所有之│以自備之鑰匙│94年6 月22日下午5 │
│    │中午12時許　│國小旁。　　　　　│GO─8342號自│竊得前開自用│許，在臺北縣三峽鎮│
│    │　　　　　　│　　　　　　　　　│用小客車一輛│小客車。    │民生街83號。　　　│
├──┼──────┼─────────┼──────┼──────┼─────────┤
│ 7  │94年8 月10日│在臺北縣三峽鎮介壽│王福壽所有之│徒手在王福壽│94年8 月10日凌晨5 │
│    │凌晨5 時許　│路1 段522 巷18之1 │鐵架10片及鐵│所有放置在前│時50分許，在前址臺│
│    │　          │號前。　　　　    │條7 支。    │址之冰箱內，│北縣三峽鎮○○路1 │
│    │　　　　　　│　　　　　　　　　│        　　│竊取前開物品│段522 巷18之1 號前│
├──┼──────┼─────────┼──────┼──────┼─────────┤
│ 8  │94年9 月23日│在臺北縣三峽鎮復興│陳劉旺所有之│以拾得之鑰匙│94年9 月24日凌晨1 │
│    │下午10時許　│路1 號後方河堤一帶│車號ZV－4818│竊得前開自小│時許，駕駛前開車輛│
│    │　          │。　　　　　　　　│號自用小貨車│貨車。      │行經桃園縣桃園市鹽│
│    │　　　　　　│　　　　　　　　　│一輛。      │  　        │務路與健行路口。  │
└──┴──────┴─────────┴──────┴──────┴─────────┘
